en: Hardware > Plumbing > Plumbing Fixture Hardware & Parts > Faucet Accessories: Faucet Aerators; Faucet Handles & Controls
bg-BG: Железария > Водоснабдяване и канализация > Аксесоари и части за ВиК оборудване > Аксесоари за смесители: Аератори за смесители; Ръкохватки и управления на смесители
ko: 철물 > 배관 > 배관 시설 장비/부품 > 수도꼭지 부대용품: 수도꼭지 에어레이터; 수도꼭지 손잡이/밸브
sv: Metallprodukter > Rörmokeri > Vattenkransutrustning och -delar > Krantillbehör: Aeratorer till vattenkranar; Vattenkranshandtag
ru: Оборудование и технические изделия > Системы водоснабжения и водоотведения > Комплектующие и детали для сантехнического оборудования > Аксессуары для смесителей: Аэраторы для смесителей; Ручки и маховики для смесителей
pt-BR: Ferragens > Encanamento > Peças e ferragens para fixação de encanamento > Acessórios para torneiras: Arejadores de torneira; Manoplas de torneira
nb: Maskinvare > Rørlegging > Utstyr og deler for rørmontering > Tilbehør til armaturer: Armaturluftere; Armaturhåndtak og -kontroller
lt-LT: Techninė įranga > Santechnika > Santechnikos įranga ir dalys > Maišytuvų priedai: Maišytuvų aeratoriai; Maišytuvų rankenėlės ir valdikliai
vi: Phần cứng > Đường ống > Bộ phận và phần cứng của thiết bị đường ống > Phụ kiện vòi nước: Đầu lọc vòi nước; Cần chỉnh vòi nước
th: ฮาร์ดแวร์ > ระบบท่อประปา > ฮาร์ดแวร์และชิ้นส่วนสำหรับงานท่อ > อุปกรณ์ก๊อกน้ำ: หัวต่อก็อกน้ำ; ที่จับและที่ควบคุมก๊อกน้ำ
el: Υλικά κατασκευών > Υδραυλικές εγκαταστάσεις > Εξαρτήματα & ανταλλακτικά υδραυλικών ειδών > Αξεσουάρ βρυσών: Αεριστές βρυσών; Χειριστήρια & λαβές βρυσών
da: Isenkram > Sanitet > Dele til sanitære installationer > Vandhane – tilbehør: Vandsparere; Vandhanegreb
tr: Hırdavat > Sıhhi tesisat > Su Tahliye Teçhizatı ve Parçaları > Musluk Aksesuarları: Tasarruflu Musluk Uçları; Musluk Başlıkları
de: Heimwerkerbedarf > Sanitär > Zubehör für sanitäre Anlagen > Zubehör für Armaturen: Strahlregler; Armaturen-Griffe
fr: Quincaillerie > Plomberie > Pièces et matériel de plomberie > Accessoires pour robinets: Aérateurs pour robinets; Poignées de robinets
zh-CN: 五金/硬件 > 管道 > 水管装置和部件 > 龙头配件: 水龙头曝气器; 水龙头手柄和控件
nl: Bouwmaterialen > Loodgieterswerk > Onderdelen voor sanitair > Accessoires voor kranen: Kraanbeluchters; Kraangrepen
ro-RO: Feronerie > Instalații sanitare > Accesorii de feronerie și piese pentru instalații sanitare > Accesorii pentru robinete: Aeratoare pentru robinete; Mânere și comenzi pentru robinete
hu: Hardver > Vízvezeték > Vízvezeték-szerelvény-hardver és -alkatrészek > Csaptelep-kiegészítők: Csaptelep-levegőztetők; Csaptelepfogantyúk és -kezelők
zh-TW: 硬體 > 管線 > 衛生器具和零件 > 水龍頭配件: 水龍頭起泡器; 水龍頭開關
sk-SK: Náradie > Vodoinštalačné práce > Príslušenstvo a diely pre vodovodné armatúry > Príslušenstvo pre vodovodné kohútiky: Perlátory; Držiaky a ovládacie prvky kohútika
pt-PT: Equipamento > Canalização > Peças e equipamento de fixação de canalização > Acessórios para torneiras: Aeradores para torneiras; Comandos e pegas para torneira
it: Articoli di ferramenta > Prodotti idraulici > Ferramenta per la riparazione di impianti idraulici > Accessori rubinetti: Aeratori per rubinetti; Manopole per rubinetti
cs: Kutilství a řemeslo > Vodoinstalace > Instalatérské potřeby a součástky > Příslušenství k vodovodním bateriím: Perlátory; Rukojeti na kohoutky
ja: DIY用品 > 水道設備 > 配管固定具・パーツ > 蛇口関連用品: 蛇口エアレーター; 蛇口ハンドル
fi: Rakentaminen > Putkityöt > Putkien kiinnitys ja osat > Hanatarvikkeet: Hanasuuttimet; Hanojen vivut ja kahvat
hr-HR: Željezarija > Vodoinstalaterska oprema > Oprema i dijelovi za vodoinstalatersku opremu > Pribor za slavine: Perlatori za slavine; Ručke i regulatori za slavine
pl: Sprzęt > Systemy hydrauliczne > Armatura wodociągowa i części > Akcesoria do baterii: Perlatory do kranów; Uchwyty do baterii
es: Bricolaje > Fontanería > Piezas y herramientas para componentes de fontanería > Accesorios de grifo: Aireadores para grifos; Manivelas para grifos
sl-SI: Gradbena oprema > Vodovod > Strojna oprema in deli za vodovodne napeljave > Dodatki za pipe: Prezračevalniki za pipe; Ročice in krmilniki pip